Lomoio Ugo

PhD Student Digital Medicine





3883787548



Catanzaro, Italia



ugo.lomoio@unicz.it



https://ugolomoio.github.io



22 Luglio 1996

COMPETENZE

Sistemi Operativi: 70%

Python: 100%

Machine Learning: 90%

Deep Learning: 100%

Programmazione Web: 70%

Database: 80%

LINGUE

✓ Italiano: Madre lingua

✓ Inglese: Alto

INTERESSI

- ✓ Computer
- ✓ Intelligenza Artificiale
- ✓ Suonare il violino
- ✓ Ricerca

Descrizione

Laureato magistrale in Ingegneria Biomedica presso l'Università Magna Graecia di Catanzaro con un forte interesse nel mondo della bioinformatica e del deep learning. Attualmente iscritto al primo anno del corso di dottorato in Medicina Digitale presso l'Università degli studi Magna Graecia di Catanzaro. Durante gli studi universitari, ho sviluppato competenze tecniche in diversi campi, tra cui la progettazione e lo sviluppo di sistemi informativi e basi di dati, siti e applicazioni web, modelli di machine learning e deep learning. Sono appassionato di ricerca e spero di poter contribuire allo sviluppo di soluzioni innovative per migliorare il campo della sanità.

FORMAZIONE

Ingegneria Informatica e Biomedica – 94/110 Università Magna Graecia di Catanzaro

Sett. 2015 - Lug. 2019

Ingegneria Biomedica - 110 e lode / 110

Università Magna Graecia di Catanzaro Sett. 2019 – Mar. 2022

PhD Medicina Digitale - In corso

Università Magna Graecia di Catanzaro Cofounded by Relatech S.p.A

Nov. 2022 – in corso

Visiting Schoolar - In corso

Cambridge University, United Kingdom

Sett. 2023 - Feb. 2024

ESPERIENZA PROFESSIONALE

Collaboratore di ricerca per Progetto PON VQA

Università Magna Graecia di Catanzaro Feb 2022 – Ago. 2022

Collaboratore di ricerca per Progetto PON VQA

Università Magna Graecia di Catanzaro

Ago 2022 - Feb. 2023

Linguaggi di programmazione/markup conosciuti:

- ✓ Python (principale);
- ✓ Java;
- ✓ C++;
- ✓ Matlab;
- ✓ R;
- ✓ C:
- ✓ ASP.NET C#;
- ✓ UML;
- ✓ XML;
- ✓ PHP.

Linguaggi per la programmazione web conosciuti:

- ✓ HTML:
- ✓ Javascript;
- ✓ CSS:

Database conosciuti:

- ✓ MySQL;
- ✓ MongoDB.

Tesi: Sperimentazione di algoritmi di estrazione di comunità da reti per l'analisi di Protein Contact Networks.

Pubblicazioni peer-review:

- Guzzi P. H., Di Paola L., Puccio B., Lomoio U., Giuliani A., Veltri, P. (2023). Computational analysis of the sequence-structure relation in SARS-CoV-2 spike protein using protein contact networks. Scientific Reports, 13(1), 2837.
- Guzzi P. H., Lomoio U., Puccio B., Veltri P. (2022). Structural analysis of SARS-CoV-2 Spike protein variants through graph embedding. Network Modeling Analysis in Health Informatics and Bioinformatics, 12(1), 3.
- Guzzi P. H., Lomoio U., Veltri P. (2023). GTExVisualizer: a web platform for supporting ageing studies. Bioinformatics, 39(5), btad303.
- Lomoio U., Puccio B., Tradigo G., Guzzi P.H., Veltri P. (2023). SARS-CoV-2 protein structure and sequence mutations: Evolutionary analysis and effects on virus variants. Plos One.

Pubblicazioni conferenze:

- Puccio B., Lomoio U., Di Paola L., Guzzi P. H., Veltri P. (2022). Annotating Protein Structures for Understanding SARS-CoV-2 Interactome. 30th Italian Symposium on Advanced Database Systems, SEBD 2022, 427–436.
- Giancotti R., Lomoio U., Veltri P., Guzzi P. H., Vizza P. (2022). A machine-learning based tool for bioimages managing and annotation. 2022 IEEE International Conference on Bioinformatics and Biomedicine (BIBM), 2589–2594. IEEE.
- Guzzi P. H., Lomoio U., Scicchitano R., Veltri P. (2022). NOMA-DB: a framework for management and analysis of ageing-related gene-expression data. 2022 IEEE International Conference on Bioinformatics and Biomedicine (BIBM), 1905–1910. IEEE.